【裁判字號】    92,易,58
【裁判日期】    920709
【裁判案由】    違反保護令罪等
【裁判全文】
臺灣士林地方法院刑事判決                            九十二年度易字第五八號
    聲  請  人  臺灣士林地方法院檢察署檢察官
    被      告  甲○○
右列被告因違反保護令罪等案件，經檢察官聲請簡易判決處刑（九十一年度偵字第三
三六九、五二三二號），本院士林簡易庭認不宜以簡易判決處刑（九十一年度士簡字
第七六八號），簽移本院依通常程序審理，本院判決如左：
    主  文
甲○○違反法院依家庭暴力防治法第十三條所為禁止實施家庭暴力行為之裁定，處拘
役參拾日，如易科罰金，以參佰元折算壹日，緩刑貳年，緩刑期間內付保護管束。
被訴於九十一年三月四日及九十一年三月八日之傷害犯行部分均不受理。
    事  實
一、甲○○與乙○○於民國九十一年三、四月間為夫妻關係，彼此屬家庭暴力防治法
    第三條第一款所定之家庭成員。甲○○前經本院於九十一年三月八日，以九十一
    年緊暫家護字第四號暫時保護令，裁定不得對乙○○實施身體上不法侵害之行為
    ，再於九十一年四月十日，以九十一年家護字第一一九號民事通常保護令仍裁定
    不得對乙○○實施身體上不法侵害之行為，詎甲○○於九十一年四月二十六日收
    受上開保護令後，仍於上開保護令有效期間內之九十一年四月二十八日下午七時
    五十分許，基於違反上開保護令及傷害之犯意，在臺北市○○街八之二號一樓，
    徒手毆打乙○○而施以身體上之不法侵害（傷害部分業經乙○○撤回告訴），致
    乙○○受有左臂及左小腿瘀腫等傷害。
二、案經乙○○訴由臺北市政府警察局南港分局報請臺灣士林地方法院檢察署檢察官
    聲請簡易判決處刑。
    理  由
壹、有罪部分
一、右揭事實，業據被告甲○○於本院審理時坦承不諱，核與告訴人乙○○及在場目
    擊證人丙○○指證情節相符，此外並有本院九十一年緊暫家護字第四號暫時保護
    令、九十一年度家護字第一一九號通常保護令各乙份、臺北市政府警察局內湖分
    局處理家庭暴力案件現場報告表乙份及臺北市政府警察局內湖分局受（處）理家
    庭暴力案件調查紀錄（通報）表各一份附卷可稽，又告訴人身體多處確實受有如
    事實欄所載之傷害，亦有台北市立忠孝醫院出具之驗傷診斷書一紙在卷可稽，足
    認被告自白與事實相符，可以採信。本件事證明確，被告犯行可以認定，應依法
    論科。
二、核被告甲○○所為，係犯家庭暴力防治法第五十條第一款之違反保護令罪。爰審
    酌被告之生活狀況、智識程度、對告訴人造成危害之程度、告訴人已就傷害部分
    撤回告訴及被告犯罪後承認犯行之態度等一切情狀，量處如主文所示之刑，並諭
    知易科罰金之折算標準。又被告前未曾受有期徒刑以上刑之宣告，有臺灣高等法
    院被告全國前案紀錄表在卷可稽，於犯後已坦承犯行，尚具悔意，經此次刑之宣
    告後，應知警惕而無再犯之虞，本院因認暫不執行其刑為當，予以宣告緩刑二年
    ，用啟自新。末按犯違反保護令罪而受緩刑之宣告者，在緩刑期間內應付保護管
    束，家庭暴力防治法第三十條第一項，定有明文，被告既經本院處刑如主文所示
    ，並宣告緩刑，已於前述，爰依上開規定，諭知被告於緩刑期間內付保護管束。
三、公訴意旨另以：被告甲○○於九十一年四月二十八日下午七時五十分許，在臺北
    市○○街八之二號一樓，徒手毆打乙○○成傷，經乙○○提出傷害告訴，因認被
    告尚涉有刑法第二百七十七條第一項傷害罪嫌等語。惟查，本件告訴人乙○○告
    訴被告甲○○上開傷害案件，茲據告訴人乙○○於本院調查時當庭撤回告訴（見
    本院九十二年四月十一日訊問筆錄），依法本應就該傷害部分諭知不受理判決，
    然公訴人認該部分傷害犯行，與前揭論罪科刑部分為想像競合犯之裁判上一罪關
    係，爰不另為不受理之判決，附此敘明。
貳、不受理部分
一、公訴意旨另以：被告甲○○分別於九十一年三月四日上午九時許及同年月八日上
    午七時三十分許，均在臺北市○○○路○段二二五巷四弄九號三樓住處內，基於
    各別之傷害犯意，毆打告訴人乙○○成傷，因認被告涉有刑法第二百七十七條第
    一項傷害罪嫌，應予分論併罰等語。
二、按告訴乃論之罪，告訴人於第一審辯論終結前得撤回其告訴，又告訴經撤回者，
    應諭知不受理之判決，且得不經言詞辯論為之，刑事訴訟法第二百三十八條第一
    項、第三百零三條第三款、第三百零七條，分別定有明文。本件告訴人乙○○告
    訴被告甲○○上開傷害案件，公訴意旨認被告係觸犯刑法第二百七十七條第一項
    之罪，依同法第二百八十七條前段之規定，須告訴乃論。茲據告訴人乙○○於本
    院調查時當庭撤回告訴（見本院九十二年四月十一日訊問筆錄），揆諸前開說明
    ，爰不經言詞辯論，逕為不受理之判決。
據上論斷，應依刑事訴訟法第四百五十二條、第二百九十九條第一項前段、第三百零
一條第三項、第三百零七條，家庭暴力防治法第五十條第一款、第三十條第一項，刑
法第十一條、第四十一條第一項、第七十四條第一款，罰金罰鍰提高標準條例第二條
，判決如主文。
本案論罪科刑部分，經檢察官簡靜玉到庭執行職務。
中      華      民      國      九十二      年    七     月      九     日
                                  臺灣士林地方法院刑事第四庭
                                      審判長法  官  謝  靜  恒
                                            法  官  趙  文  卿
                                            法  官  吳  祚  丞
右正本證明與原本無異。
如不服本判決，應於判決送達後十日內，向本院提出上訴狀。
                                            書記官  林  立  原
中      華      民      國      九十二      年    七     月     十五    日
附錄本案論罪科刑法條全文：
家庭暴力防治法第五十條第一款：
  違反法院依第十三條、第十五條所為之下列裁定者，為本法所稱之違反保護令罪，
  處三年以下有期徒刑、拘役或科或併科新台幣十萬元以下罰金：
  一、禁止實施家庭暴力行為。


司法院資訊處製作；財團法人民間司法改革基金會備份。
